# 成本法转权益法的跨界处理

提问人：02068134 时间：2011-12-01 10:13:42
对于15%的不具有任何影响的投资转换为25%的具有重大影响的对联营公司的处理。
中国准则：是将原持有的长投账面余额和新取得部分与两个时点的被投资公司可辨认净资产公允值比较，同时还要将两个时点之间的损益变动调整留存收益。 国际财务报告准则：IAS28未对此处理进行解释，各所的解释有四种选择方式，一经选择不得更改，而在IFRS3R生效之后，大家更多的采用IFRS 3Approach，即视同处置可供处置金融资产，确认取得重大影响时点的被投资方可辨认金融资产公允价值。
想和陈老师和其他老师请教，这是否是一个实务中常见境内外准则差异。而从未来发展来讲，中国准则是否也会对此情况进行修改（如准则解释第 4 号已经对处置子公司部分权益的跨界处理进行了和IFRS一致的澄清）？

回答人：chenyiwei
中国准则尚不认为这是一项导致跨越会计处理界限的重大经济事项，所以对原先持有的股权继续保持原先核算结果下的账面价值，不按公允价值重新计量。习惯上，对于以前持有的股权需按权益法模拟追溯调整。 IFRS下其实也没有明确规定这是否属于对会计处理界限的跨越。当然现在接受IFRS 3R观点的越来越多。但在IFRS没有对这一问题作出明确之前，中国准则是不会作出修改的，官方也不会承认这是一项准则差异。并且，根据解释 2 号的规定，应当尽力避免境内外会计准则下的报表出现官方认可的准则差异和“执行差异”以外的其他准则差异。